【裁判字號】    92,交上易,149
【裁判日期】    920724
【裁判案由】    過失傷害
【裁判全文】
臺灣高等法院高雄分院刑事判決          九十二年度交上易字第一四九號
    上  訴  人
    即自訴人    甲○○
    被      告  乙○○
右上訴人因被告過失傷害案件，不服臺灣高雄地方法院九十二年度交自字第六號中華
民國九十二年五月十三日第一審判決，提起上訴，本院判決如左：
      主      文
原判決撤銷。
乙○○從事業務之人，因業務上之過失傷害人，處有期徒刑月，如易科罰金，以
佰元折算壹日。
      事      實
一、乙○○考領有普通小型車駕駛執照，平日以駕駛車牌號碼Ｆ六－四四九二號自用
    小貨車從事油漆粉刷工作，係以駕駛車輛為其附隨業務，為從事業務之人，於民
    國九十二年一月十四日上午九時三十分許，駕駛Ｆ六—四四九二號自用小貨車，
    沿高雄市○○區○○路由南往北行駛，行經翠華路與快速道路交叉路口，欲左轉
    進入快速道路時，理應注意汽車行駛至交岔路口時，轉彎車應讓直行車先行，而
    當時天候晴、日間有自然光線、路面乾燥、無缺陷、無障礙物、視距良好，且依
    其當時之智識、能力，又無不能注意之情事，竟疏未注意及此，於左轉通過上開
    交岔路口時，貿然行駛，適有甲○○騎乘車牌號碼ＬＣＴ－六九一號重型機車，
    沿翠華路由北往南行經該處，甲○○亦疏未注意行經閃光黃燈路口，車輛應減速
    接近，注意安全，小心通過，乙○○駕駛之自用小貨車右側車身因而撞擊甲○○
    機車前輪右側，致甲○○人車倒地，受有頭外傷併腦震盪、面部擦傷、胸部挫傷
    併右側第二肋骨骨折及右膝挫擦傷等傷害。乙○○肇事後，於未被有偵查犯罪職
    權之機關或公務員發覺前，主動向到場處理之高雄市政府警察局左營分局左營派
    出所警員坦承肇事，自首而接受裁判。
二、案經甲○○向臺灣高雄地方法院提起自訴。
      理      由
一、訊據被告乙○○固坦承有於右述時地駕駛前開自用小貨車與自訴人駕駛之上開機
    車發生車禍之事實不諱，惟矢口否認有前開業務過失傷害犯行，辯稱：當時我的
    車子已經轉到路口，已要進入叉路，是甲○○的機車撞到我的車門的，我並無過
    失之情事云云。
二、惟查前開事實，業據被告乙○○於原審供承不諱，核與自訴人甲○○於原審及本
    院指訴之情節相符，並有高雄市政府警察局左營分局交通事故調查報告表（含事
    故現場圖）一份、現場談話記錄表二份及照片五張在卷可憑。按汽車行駛至交岔
    路口，轉彎車應讓直行車先行，但直行車尚未進入交岔路口，而轉彎車已達中心
    處開始轉彎，直行車應讓轉彎車先行，道路交通安全規則第一百零二條第一項第
    六款定有明文，此為一般駕駛人所應注意並確實遵守之事項，被告既領有駕駛執
    照，自應知之甚詳。又當時情況天候晴、日間自然光線、路面乾燥、無缺陷、無
    障礙物、視距良好，而依被告之智識、能力，復無不能注意之情事，乃被告竟疏
    未為此注意貿然左轉，致撞擊自訴人受有傷害，其駕駛行為有過失至為明確。又
    本件經送高雄市政府交通局車輛行車事故鑑定委員會鑑定結果，亦認被告轉彎車
    未讓直行車先行，為肇事主因，有高雄市政府交通局車輛行車事故鑑定委員會高
    市鑑字第九二０三一四三號鑑定意見書一份在卷可稽；而自訴人確因本件車禍受
    有頭部外傷併腦震盪、面部擦傷、胸部挫傷併右側第二肋骨骨折及右膝挫擦傷之
    傷害，有國軍左營醫院、劉光雄醫院、健仁醫院之診斷證明書各一紙附卷足憑，
    是被告上開過失行為與告訴人受傷間，顯有相當因果關係。至自訴人於行經上述
    閃光黃燈路口時，疏未注意安全，小心通過，有上開高雄市政府交通局車輛行車
    事故鑑定委員會鑑定意見書可參，其違反道路交通標誌標線號誌設置規則第二百
    十一條第一項第一款之規定，對於本件肇事之發生雖與有過失，惟對於被告犯罪
    之成立不生影響。綜上所述，被告所辯上情，無非卸責之詞，不足採信。本件事
    證明確，被告之犯行，堪以認定。
三、查被告平日以駕駛Ｆ六－四四九二號自用小貨車，從事油漆粉刷工作，係以駕駛
    車輛為其附隨業務，已據被告於本院供明在卷，為從事業務之人。核被告為從事
    業務之人，因業務上之過失傷害人之行為，係犯刑法第二百八十四條第二項前段
    之業務過失傷害罪。自訴人認被告所為係犯同法第二百八十四條第一項前段之過
    失傷害罪，尚有未洽，併此明。又被告於肇事後偵查機關未發覺前，主動向前
    往處理之警員坦承肇事等情，業據被告供陳在卷（見原審九十二年三月十三日訊
    問筆錄），並有原審九十二年四月二十九日刑案電話查詢登記表一紙附卷可按，
    被告對於未發覺之罪自首而接受裁判，應依刑法第六十二條前段規定減輕其刑。
四、原審予以被告論科，固非無見，惟查被告所為，係犯刑法第二百八十四條第二項
    前段之業務過失傷害罪，而原判決認被告係犯同法第二百八十四條第一項之過失
    傷害罪，即有適用法則不當之違誤，自有未合。自訴人上訴意旨，指摘被告犯後
    未賠償分文，原判決僅判處被告拘役五十日，量刑顯屬過輕不當，為有理由，及
    原判決有上述可議，自應由本院將原判決撤銷改判。審酌被告就本件車禍之過失
    程度較重，告訴人亦與有過失，且告訴人所受之傷勢非輕，及被告迄今仍未與告
    訴人達成民事和解，態度不佳等一切情狀，量處有期徒刑三月，並諭知如易科罰
    金，以三百元折算一日。
據上論斷，應依刑事訴訟法第三百六十九條第一項前段、第三百六十四條、第二百九
十九條第一項前段、第三百四十三條、刑法第二百八十四條第二項前段、第六十二條
前段、第四十一條第一項，罰金罰鍰提高標準條例第一條前段、第二條，判決如主文
。
中    華    民    國     九十二     年       七       月      二十四    日
                              臺灣高等法院高雄分院刑事第三庭
                                  審判長法官  周賢銳
                                        法官  黃建榮
                                        法官  謝宏宗
右正本證明與原本無異。
不得上訴。
                                      書記官  賴梅琴
中    華    民    國     九十二     年       七       月      二十五    日
附錄：本判決論罪科刑法條：
刑法第二百八十四條第二項前段
從事業務之人，因業務之過失傷害人者，處一年以下有期徒刑、拘役或一千元以下罰
金。
                                                                        Ｋ


司法院資訊處製作；財團法人民間司法改革基金會備份。
